---
title: "Deskriptives"
execute:
  echo: false
---

```{r}
#| include: false
library(tidyverse)
library(hrbrthemes)

ts_col <- "#b5c948"

og <- readr::read_rds("data/cleaned/og.rds")
og_data <- og$data
og_data <- og_data %>% 
  mutate(anzahl_insg = anzahl_tn + anzahl_ma_leitung)

ggplot2::theme_set(theme_ipsum())
```


## Überblick

- Ortsgruppen:  `{r} nrow(og_data)`
- Aktive: `{r} sum(og_data$anzahl_insg, na.rm = T)`
  - Teilnehmende: `{r} sum(og_data$anzahl_tn, na.rm = T)`
  - Leitung + Mitarbeitende: `{r} sum(og_data$anzahl_ma_leitung, na.rm = T)`


## Wie viele Aktive gibt es? 


```{r}

```

```{r}
ggplot(og_data, aes(x = anzahl_insg))+
    geom_density()+
    geom_histogram()+
    labs(x = "Größe der Gruppen", y = "Anzahl Gruppen", title = "Anzahl der Aktiven")
```

Durchschnittliche Anzahl von Aktiven: `{r} mean(og_data$anzahl_insg, na.rm = T) %>% round(2)`. 


## Geschlecht

::: {.panel-tabset}

## Mitarbeitende (inkl. Leitung)

## Teilnehmende

:::


::: {.panel-tabset}

## Mitarbeitende (inkl. Leitung)

## Teilnehmende

:::

