---
title: "Hilfe"
execute:
  echo: false
---

```{r setup}
#| include: false
source("R/load_libs.R")
source("R/load_data.R")

tn <- curr$tn
tn_data <- tn$data

og <- curr$og
og_data <- og$data

og_cfg <- curr$cfg$og_cfg
tn_cfg <- curr$cfg$tn_cfg
```


Daten zu verstehen, ist nicht immer einfach! Daten so aufzubereiten, dass sie verständlich sind, ist aber auch nicht immer einfach, gerade wenn man tief im Thema drinsteckt, so wie wir Datenanalyst*innen. :) Deshalb haben wir auf dieser Seite Ressourcen zusammengetragen, die dich dabei unterstützen sollen, die Datenanalysen zu lesen und zu verstehen.

Wenn Grafiken oder Texte aber trotz aufmerksamen Lesens noch unklar oder unverständlich sind, gib uns gerne Feedback und wir schauen es uns nochmal an! 🤝 Auch wenn du über technische oder visuelle Hürden stolpern solltest, melde dich gerne bei uns.
Entweder du kontaktierst dafür die Programmgruppe ([tensing@cvjm.de](mailto:tensing@cvjm.de)) oder CorrelAid ([info@correlaid.org](mailto:info@correlaid.org)). Wir freuen uns auf dein Feedback!


# Verwirrt von den Auswertungen?

Datenanalysen zu lesen und zu verstehen ist nicht immer einfach. Es ist normal, wenn du beim Anblick eines Balkendiagramms, einer Heatmap oder eines Kuchendiagramms erst einmal verwirrt bist. 🤯 Was dann helfen kann:


- Nimm dir Zeit und lies den Titel und die Achsenbeschriftungen.
- Klicke auf die Hinweise zur Datenquelle und arbeite dich zur konkreten Frage im Fragebogen vor.
- Nutze die Interpretationshilfe, die wir unter bestimmten Grafiken eingebunden haben. 




::: {.callout-tip } 
## Tipp
Achte darauf, dass sich Achsenbeschriftungen ändern können! Prüfe deshalb immer genau, in welcher Einheit etwas abgebildet ist.
:::

# Verloren auf der Website?

Wenn du dich auf dieser Seite noch nicht gut zurechtfindest, findest du hier Hilfe zur Struktur und den Bedienelementen dieser Webseite.

Die Auswertung bzw. der Report ist in Form einer Webseite gestaltet. Die Webseite hat mehrere Unterseiten:

- [Überblick](/ueberblick.html): Diese Seite gibt euch einen ersten deskriptiven (beschreibenden) Überblick über das gesamte TEN SING Netzwerk. Hier findet ihr Zahlen zur Anzahl der Ortsgruppen, Geschlechter- und Altersverteilungen etc.
- Regionen: Auf den Unterseiten zu den einzelnen Regionen bekommt ihr detaillierte Einblicke in die jeweilige Region und die dazugehörenden Ortsgruppen: [Ostwerk](region/ostwerk.qmd), [Nord](region/nord.qmd), [Sachsen](region/sachsen.qmd), [Thüringen](region/thueringen.qmd), [Süden](region/sueden.qmd) und dem [Westbund](region/westbund.qmd).
- [Themen](themen.html): Was ist der Kern von TEN SING? Auf dieser Unterseite gehen wir dieser Frage nach.
- [Wirkung PG](wirkung-pg.html): Auf dieser Seite seht ihr alle Antworten zu Fragen, die die Programmgruppe betreffen.
- [Trends](trends.html): Wie verändert sich das TEN SING Netzwerk über die Jahre? Diese Entwicklung wird auf der Trends-Unterseite dargestellt.

Über die Menüleiste kannst du zwischen den Unterseiten navigieren.

## Grafiken
Im Report findest du viele Grafiken.

Manche Grafiken sind interaktiv, das heißt, wenn du mit der Maus über sie fährst oder sie auf deinem Smartphone antippst, erscheinen zusätzliche Informationen. 

Du kannst die Grafiken als `.png` Datei herunterladen. Dazu findest du bei jeder Grafik oben rechts einen kleinen Download Button. 
Wir hoffen, dass die Visualisierungen verständlich sind. Bei manchen Grafiken gibt es eine Interpretationshilfe, die du aufklappen kannst. Dort findest du einen Text, der dir beispielhaft zeigt, wie du die Grafik interpretieren kannst.


::: {.callout-tip collapse="true"} 
## Interpretationshilfe

Hier wird erklärt, wie man die Grafik liest und interpretiert. 
::: 

Mithilfe von **Tabs** gruppieren wir Grafiken um Platz zu sparen. 

Meistens findest du in den Tabs Grafiken mit den Daten aus dem Vorjahr:

::: {.panel-tabset}

## 2025
```{r beispiel-grafik-a}
print("hier ist eine Grafik mit den aktuellen Daten")
```

## 2024
```{r beispiel-grafik-a-alt}
print("hier ist eine Grafik mit den Daten aus dem letzten Jahr")
```

::: 

In anderen Fällen dienen die Tabs dazu, unterschiedliche Aspekte einer Frage zu visualisieren, also z.B. jeweils eine Grafik für die unterschiedlichen Regionen anzuzeigen.

::: {.panel-tabset}

## Grafik für die Region Nord
```{r beispiel-grafik-a-tabset}
print("hier ist eine Grafik für die Region Nord")
```

## Grafik für die Region Ostwerk
```{r beispiel-grafik-b}
print("hier ist eine Grafik für die Region Ostwerk")
```

::: 




## Hinweise

Hinweise dienen im Allgemeinen dazu, dir die Navigation durch die Webseite zu erleichtern oder dich dabei zu unterstützen, die aufbereiteten Informationen besser zu verstehen. Ihr Inhalt ist manchmal erstmal verborgen, wenn du sie aber anklickst, öffnet sich der Hinweis und du erfährst mehr.

::: {.callout-tip collapse="true"} 

## Klicken zum Öffnen!

Eine nützliche Information.

:::

Mit einem 💡-Symbol gekennzeichnet sind **Tipps**, die dir helfen sollen, Grafiken leichter zu interpretieren, oder dich auf bestimmte Funktionalitäten in der Interaktion mit den Darstellungen und der Webseite im Allgemeinen hinweisen und dir helfen, diese zu entdecken.

::: {.callout-tip} 

## Tipp

Hier steht ein Tipp zur Bedienung.

:::

Wie bereits oben erklärt, haben wir für manche Grafiken **Interpretationshilfen** geschrieben. Auch diese sind mit dem 💡-Symbol gekennzeichnet:


::: {.callout-tip collapse="true"} 
## Interpretationshilfe

Hier wird erklärt, wie man die Grafik liest und interpretiert. 
::: 


Mit einem ℹ️-Symbol gekennzeichnet, sind Hinweise, die weiterführende Informationen enthalten. Das sind z.B. Quellenangaben oder Erklärungen, wieso etwas auf eine bestimmte Art gemacht wurde. Mit einem ℹ️-Symbol sind die folgenden Hinweise gekennzeichnet: 

Hinweise zu **Datenquellen** dienen dazu, dass du die Analysen nachvollziehen kannst, indem du erfährst, aus welchen Daten sich die Grafik oder ein Text speist.

::: {.callout-note collapse="true"} 

## Datenquellen

Hier findest du mehr Infos dazu, woher die Daten stammen, die für eine Grafik, Analyse oder die Ermittlung einer Information genutzt wurden. Konkret heißt das z.B., dass alle relevanten Fragen aus dem Fragebogen aufgelistet werden oder erklärt wird, wie eine Berechnung gemacht wurde.

:::

**Infos** geben dir weiterführende Einblicke in Begriffe der Statistik oder bestimmte Vorgehensweisen. Die zusätzlichen Informationen sollen dir helfen, ein umfassenderes Verständnis für die Analysen zu bekommen, sind aber nicht unbedingt notwendig, um ein erstes Verständnis zu erhalten.

::: {.callout-note collapse="true"} 

## Info

Hier findest du weiterführende Informationen.

:::

**Erklärungen** helfen dir zu verstehen, wie bei der Erstellung bestimmter Grafiken vorgegangen wurde und schaffen ein gemeinsames Verständnis von Begrifflichkeiten, die verwendet werden.


::: {.callout-note collapse="true"} 

## Erklärung

Hier findest du Erklärungen zu Begrifflichkeiten aus den Grafiken und zum Vorgehen.

:::


Mit einem ⚠️-Symbol gekennzeichnet sind **Warnungen**, die dich darauf hinweisen, wenn z.B. die Interpretation der Ergebnisse nur eingeschränkt möglich ist. 

::: {.callout-warning} 

## Warnung!

Hier steht etwas Wichtiges zur Einordnung der Ergebnisse.

:::



## Fußnoten

Neben den Datenquellen-Hinweisen verwenden wir auch Fußnoten, um die Nachvollziehbarkeit zu gewährleisten. 

Eine Fußnote wird durch eine kleine hochgestellte Zahl gekennzeichnet, wie zum Beispiel am Ende dieses Satzes.<sup>1</sup>

Du findest die Erklärung der Fußnote in der Regel in der nächsten Hinweis-Box:

::: {.callout-note collapse="true"} 

## Erklärung

<sup>1</sup> Hier steht die Erklärung zur Fußnote.

:::

# Glossar
Ein Glossar ist ein Ort, an dem Begriffe erklärt werden, die in einem bestimmten Kontext wichtig sind. An dieser Stelle sammeln wir deshalb Begrifflichkeiten, zu denen es wichtig ist, dass wir ein gemeinsames Verständnis haben.

#### Teilnehmende
Teilnehmende sind alle, die sich in den Ortsgruppen engagieren und an TEN SING Veranstaltungen teilnehmen, und dabei keine Verantwortungsfunktion übernehmen.

#### Mitarbeitende
Mitarbeitende sind alle hauptamtlichen Mitarbeiter*innen in den Ortsgruppen und Ehrenamtlichen, die eine Verantwortungsfunktion übernehmen.

#### Aktive
Die Aktiven sind alle Teilnehmenden und Mitarbeitenden zusammen.
