---
title: "Willkommen zur TEN SING Auswertung 2024!"
execute:
  echo: false
from: markdown+emoji
---

```{r}
#| include: false
library(tidyverse)
library(wordcloud2)
source("R/quarto-utils.R")
source("config/viz_config.R")

tn <- readr::read_rds("data/cleaned/tn.rds")
tn_data <- tn$data

og <- readr::read_rds("data/cleaned/og.rds")

og_data <- og$data
og_cfg <- readr::read_rds("config/og_cfg.rds")

```


::: {.callout-note collapse="true"}
## Datenquelle

**Frage:** `{r} fmt_source(tn_cfg$Q_BEGIN_WORT, "tn")`

Spalten im Roh-Datensatz:

```{r}
tn_cfg$QS_WORT %>% select(name, col_name)
```
:::

```{r}
woerter <- tn$long$woerter
colorVec = rep(c(TS_GREEN, 'black'), length.out=nrow(demoFreq))

woerter %>% 
  rename(word = wort) %>% 
  count(word, name = "freq") %>% 
  filter(freq > 4) %>% 
  wordcloud2::wordcloud2(color = colorVec, shape = "square")
```


::: {.callout-caution}
## Disclaimer

Das hier ist nur ein Prototyp - viele Fragen fehlen, es gibt Typos und kleine Fehler in den Visualisierungen etc.! Bitte sammelt Feedback [hier](https://miro.com/app/board/uXjVNsyhzyg=/?moveToWidget=3458764616301779180&cot=14) oder in einem Text-Dokument :) Viel Erfolg bei eurem PG-Wochenende und LG aus Berlin,
Leo

:::

Hallo! Willkommen zur Auswertung der jährlichen TEN SING Umfrage. Wir freuen uns, euch Erkenntnisse aus zwei Umfragen mit insgesamt `{r} nrow(og_data) + nrow(tn_data)` Antworten präsentieren zu können.





#### :rocket: Gespannt auf die Ergebnisse? Dann starte am besten [mit der deskriptiven Auswertung](deskriptiv.html)!
#### :question: Noch Fragen, wie du dich hier zurechtfindest? Dann fang mit der [Hilfe](hilfe.html) an! 
#### :exploding_head: Verwirrung ist bei Daten normal! Tips und Ressourcen findest du jederzeit in der [Hilfe](hilfe.html)
#### :memo: Feedback! 

::: {.callout-tip}
## Disclaimer: Daten verstehen ist nicht immer einfach

1. Datenanalysen zu lesen und zu verstehen ist nicht immer einfach. Es ist normal, wenn du erst einmal verwirrt bist beim Anblick eines Balkendiagramms, einer Heatmap oder eines Kuchendiagramms. :exploding_head: Was dann helfen kann:

- nimm dir Zeit und lies den Titel und die Achsenbeschriftungen 
- klicke auf die Hinweise zur Datenquelle und klicke dich durch zur konkreten Frage im Fragebogen.  
- nutze die Interpretationshilfe (wenn vorhanden - wir arbeiten dran)

2. Daten so aufzubereiten, dass sie verständlich sind, ist nicht immer einfach, gerade wenn man tief im Thema drinsteckt so wie wir Datenanalyst*innen. :) 
Deshalb: Wenn Grafiken oder Texte trotz aufmerksamen Lesens noch unklar/unverständlich sind, feedbacke uns das gerne über Antonio und wir schauen es uns nochmal an! :handshake:

:::


## Fragebögen & Daten

Die Analyse basiert auf Daten, die im Herbst 2024 erhoben wurden. Es wurden zwei Online-Umfragen durchgeführt:

1. eine Umfrage unter den Ortsgruppen mit dem `{r} fmt_fragebogen(type = "og")`
2. eine Umfrage unter TEN SING Teilnehmenden mit dem `{r} fmt_fragebogen(type = "tn")`


## Ansprechpersonen und Kontakt
- Probleme mit der Umfrage und Feedback zur Umfragegestaltung:  
- Probleme mit der Auswertung / Feedback: Leo Preu ([Civic Data Lab](https://civic-data.de) / [CorrelAid e.V.](https://correlaid.org)), am besten erreichbar unter [info@correlaid.org](mailto:info@correlaid.org). 

