---
title: ""
execute:
  echo: false
from: markdown+emoji
---

```{r setup}
#| include: false
source("R/load_libs.R")
source("R/load_data.R")

tn <- curr$tn
tn_data <- tn$data

og <- curr$og
og_data <- og$data

og_cfg <- curr$cfg$og_cfg
tn_cfg <- curr$cfg$tn_cfg
```

```{r display-logo, out.width='250px', fig.align='center'}

logo_path <- file.path("logos/tensing.png")

if (file.exists(logo_path)) {
  knitr::include_graphics(logo_path)
}

```

```{r welcome-title}
#| results: asis
cat(paste0("# Willkommen zur TEN SING Auswertung ", current_year, "!"))
```

Wir wollten von euch wissen, was TEN SING für euch bedeutet. So habt ihr geantwortet.

::: {.callout-tip collapse="false"}
:computer_mouse: Wenn ihr mit dem Mauszeiger über die einzelnen Begriffe hovert, wird euch angezeigt, wie viele Personen mit dem jeweiligen Begriff geantwortet haben.
:::
```{r wordcloud-begriffe}
woerter <- tn$long$woerter
colorVec = rep(c(TS_GREEN, 'black'), length.out=nrow(demoFreq))

woerter %>% 
  rename(word = wort) %>% 
  count(word, name = "freq") %>% 
  filter(freq > 4) %>% 
  wordcloud2::wordcloud2(color = colorVec, shape = "square")

```

::: {.callout-note collapse="true"}
## Datenquelle
- Die Visualisierung basiert auf den Antworten zur Frage: `{r} fmt_source(tn_cfg$Q_BEGIN_WORT, "tn", curr$cfg$tn$URL)`
- Insgesamt haben `{r} length(unique(woerter$tn_id))` Personen diese Frage beantwortet.

:::

Hallo! Willkommen zur Auswertung der jährlichen TEN SING Umfrage. Wir freuen uns, euch Erkenntnisse aus zwei Umfragen mit insgesamt `{r} nrow(og_data) + nrow(tn_data)` Rückmeldungen präsentieren zu können.
Hier das wichtigste in Kürze:

- **Wieso gibt es diese Befragung?** Die Idee ist es, ein umfassenderes Bild der Arbeit von TEN SING zu bekommen: Was macht TEN SING für die Teilnehmenden aus? Wieso engagieren sich Menschen bei TEN SING? Welche Wünsche und Bedürfnisse haben sie? Und welche regionalen Unterschiede gibt es? - All das sind Fragen, die helfen, einen Überblick über das TEN SING Netzwerk zu bekommen und die Angebote noch besser auszurichten.

- **Wer wurde befragt?** `{r} nrow(tn_data)` Personen aus dem deutschlandweiten TEN SING Netzwerk haben an der Befragung teilgenommen. Darunter sind Teilnehmende, Gruppenleiter\*innen und hauptamtliche Mitarbeitende. Adressiert wurden dabei alle Aktiven des TEN SING Netzwerks und jede*r Interessierte konnte sich beteiligen. Darüber hinaus haben `nrow(og_data)` Ortsgruppen den Ortsgruppenfragebogen beantwortet.


- **Wie wurde dabei vorgegangen?** Die Befragung ist aufgeteilt in zwei unterschiedliche Fragebögen (mehr dazu unter [“Fragebögen & Daten"](#fragebögen--daten)). Diese konnten in einem Zeitraum von Oktober bis Dezember beantwortet werden. Die Befragung wird jährlich wiederholt.


#### :rocket: Gespannt auf die Ergebnisse? Dann starte am besten [mit der deskriptiven Auswertung](ueberblick.html)!
#### :question: Noch Fragen, wie du dich hier zurechtfindest? Dann fang mit der [Hilfe](hilfe.html) an! 

## Fragebögen & Daten
Der Großteil der dargestellten Ergebnisse basiert auf den Daten, die im Herbst `{r} current_year` erhoben wurden. Darüber hinaus gibt es auch eine [Trend-Seite](trends.html), die eine Auswahl an historischen Daten der Umfragen von Herbst 2024 bis heute zeigt. 

::: {.callout-tip}
## Jahrgang wechseln
`r {
  years <- get_all_years()
  other_years <- sort(setdiff(years, current_year), decreasing = TRUE)

  if (length(other_years) == 0) {
    glue(
      "Die Auswertung erscheint jedes Jahr als eigene Website. ",
      "Du siehst gerade die Ausgabe {current_year}. ",
      "Weitere Jahrgänge sind noch nicht veröffentlicht."
    )
  } else {
    links <- sprintf("- [%s](../%s/index.html)", other_years, other_years)
    glue(
      "Die Auswertung erscheint jedes Jahr als eigene Website. ",
      "Du siehst gerade die Ausgabe {current_year}. ",
      "Die Websites der anderen Jahrgänge findest du hier:\n\n",
      paste(links, collapse = "\n")
    )
  }
}`
:::

::: {.callout-note}
## Info
Als Daten bezeichnen wir hier die Antworten, die auf die durchgeführte Befragung eingegangen sind.
:::

1. Der `{r} fmt_fragebogen("og", url=curr$cfg$og_cfg$URL)` richtet sich an die unterschiedlichen Ortsgruppen und wurde einmal pro Ortsgruppe ausgefüllt.

2. Der `{r} fmt_fragebogen("tn", url=curr$cfg$tn_cfg$URL)` richtet sich an alle TEN SINGer\*innen.

::: {.callout-note}

## Info

Die dargestellten Ergebnisse sind als Annäherung an die Realität zu interpretieren. Was heißt das genau? Bei einer Umfrage wie dieser, schafft man es nie, wirklich alle Personen der Zielgruppe zu erreichen. Je mehr Menschen die Fragebögen ausfüllen, desto besser kann man ein Bild der Realität gewinnen. Indem Fragen zu bestimmten Themen sowohl an Ortsgruppen als auch an individuelle Teilnehmer*innen adressiert wurden, konnten die Ergebnisse weiter präzisiert werden. 
:::

## Ansprechpersonen und Kontakt

**Wer steckt hinter dieser Befragung?** Entwickelt wurden die Fragebögen im Rahmen eines Projekts im [Civic Data Lab](https://civic-data.de/output-monitoring-ten-sing/) gemeinsam mit Mitarbeiter\*innen der Evangelischen Hochschule Nürnberg. TEN SINGer\*innen wurden mit ihrer inhaltlichen Expertise an der Erstellung der Fragebögen beteiligt.

**Wer führt die aktuelle Befragung durch?** Die jährliche Befragung wird von der Programmgruppe TEN SING Deutschland durchgeführt.

Kontakt bei Fragen, Problemen und Feedback: [tensing@cvjm.de](mailto:tensing@cvjm.de)

## Feedback
Daten so aufzubereiten, dass sie verständlich sind, ist nicht immer einfach, gerade wenn man tief im Thema drin steckt. :) 

Deshalb: Wenn Grafiken oder Texte trotz aufmerksamen Lesens noch unklar sind, melde dich gerne bei [info@correlaid.org](mailto:info@correlaid.org) und wir bemühen uns, die Erklärung verständlicher zu gestalten.

:tada: Und jetzt, viel Spaß mit den Ergebnissen der Umfrage! 
