---
title: "Überblick"
execute:
  echo: false
  warning: false
from: markdown+emoji
---

```{r}
#| include: false
library(tidyverse)
library(ggplot2)
library(reactable)
library(ggiraph)
source("config/viz_config.R")
source("R/quarto-utils.R")
ggplot2::theme_set(theme_ts) # defined in viz_config


tn_cfg <- readr::read_rds("config/tn_cfg.rds")
tn <- readr::read_rds("data/cleaned/tn.rds")
tn_data <- tn$data

og_cfg <- readr::read_rds("config/og_cfg.rds")
og <- readr::read_rds("data/cleaned/og.rds")
og_data <- og$data

# choices for some reordering 
og_choices <- readr::read_csv("data/meta/og_choices.csv")

# slug remapping to link to region pages
og_slugs <- readr::read_csv("data/meta/og_slug_mapping.csv")
```

```{r}
n_og_og <- nrow(og_data)
n_og_tn <- tn_data$og_name %>% unique() %>% length()

tn_tn <- nrow(tn_data)
tn_og <- sum(og_data$anzahl_tn, na.rm = T)

leitung_og <- sum(og_data$anzahl_ma_leitung, na.rm = T)
insgesamt_og <- sum(og_data$anzahl_insg, na.rm = T)
```

::: {.callout-note collapse="true"}
## Datenquellen

**Anzahl Ortsgruppen**

- `{r} n_og_tn` Anzahl von Antworten auf den `{r} fmt_fragebogen("og")`
- `{r} n_og_tn` Anzahl verschiedener Werte bei den Antworten zur Frage `{r} I(fmt_source(tn_cfg$Q_OG_NAME, "tn"))`

**Anzahl Aktive**

| Fragebogen                 | Teilnehmer\*innen | Mitarbeitende | Insgesamt                                 |
|-----------------|-----------------|-----------------|----------------------|
| `{r} fmt_fragebogen("tn")` | `{r} tn_tn`[^1]   | *nicht abgefragt*         | *nicht errechenbar*                       |
| `{r} fmt_fragebogen("og")` | `{r} tn_og`       | `{r} leitung_og`          | `{r} sum(og_data$anzahl_insg, na.rm = T)` |

: Anzahl Aktive {#tbl-summary}
:::

[^1]: Anzahl der Antworten auf den `{r} I(fmt_fragebogen(type = "tn"))`


Es gibt **zwischen `{r} min(n_og_tn, n_og_og)` und `{r} max(n_og_tn, n_og_og)` Ortsgruppen.**

Insgesamt sind in den Ortsgruppen von TEN SING **`{r} insgesamt_og` Personen aktiv**.

Davon sind **zwischen `{r} min(tn_tn, tn_og)` und `{r} max(tn_tn, tn_og)` als Teilnehmer\*innen** engagiert.  **`{r} leitung_og`** Personen sind Mitarbeitende.

# Regionen

::: {.callout-note collapse="true"}
## Datenquelle



Relevante Fragen:

- **Frage** `{r} fmt_source(og_cfg$Q_OG_REGION, "og")`
- **Frage** `{r} fmt_source(og_cfg$Q_OG_NAME, "og")`
- **Frage** `{r} fmt_source(tn_cfg$Q_OG_NAME, "tn")` 


Ortsgruppen, die von Teilnehmenden genannt werden, bekommen das Label "TN" in der Spalte `Datenquelle`. Ortsgruppen, für die der Ortsgruppen-Fragebogen ausgefüllt wurde, bekommen das Label "OG" in der Spalte `Datenquelle`. 
Beachte: Manche Ortsgruppen kommen nur im TN-Fragebogen vor, da die Ortsgruppenleitung den OG-Fragebogen nicht beantwortet hat

:::

::: callout-tip
Mit einem Klick auf den :arrow_forward: kannst du jede Region öffnen und eine Liste ihrer Ortsgruppen sehen.
:::

```{r}
# create a dataset with the number of active people
tn_tn <- tn_data %>% 
  replace_na(list(og_region = "keine Angabe")) %>% 
  count(og_region, name = "anzahl_tn") %>% 
  mutate(src = "TN-FB")

og_tn <- og_data %>% 
  group_by(og_region) %>% 
  summarize(n = sum(anzahl_insg)) %>% 
  mutate(src = "OG-FB")

```



```{r region-table}
# some ortsgruppen are not in the og_data -> calculate separately
og_tn_only <- tn_data %>% 
  filter(!og_name %in% og_data$og_name) |> 
  replace_na(list(og_region = "keine Angabe", og_name = "keine Angabe")) %>% 
  # we use the verantwortungs question to proxy whether a person is "mitarbeitend"
  mutate(verantwortung_ja = if_else(verantwortung_janein == "Ja", TRUE, FALSE, missing = FALSE)) |> 
  group_by(og_region, og_name) |> 
  summarize(anzahl_ma_leitung = sum(verantwortung_ja),
            anzahl_tn = sum(!verantwortung_ja),
            anzahl_insg = n())

# here we use reactable's aggregate functionality
og_region_df <- og_data %>%
  select(og_region, og_name, anzahl_insg, anzahl_tn, anzahl_ma_leitung) |> 
  bind_rows(og_tn_only) |> 
  left_join(og_slugs, by = "og_region")

reactable(
  og_region_df,
  groupBy = "og_region",
  columns = list(
    og_region = colDef(name = "Region", html = TRUE, cell = function(region, index) {
      sprintf('<a href="%s" target="_blank">%s</a>', og_region_df$slug[index], region)
    }),
    og_name = colDef(name = "Ortsgruppen", aggregate = "count"),
    anzahl_insg = colDef(name = "Aktive", aggregate = "sum"),
     anzahl_tn = colDef(name = "Teilnehmende", aggregate = "sum"),
    anzahl_ma_leitung = colDef(name = "Mitarbeitende", aggregate = "sum"),
    slug = colDef(name = "Link", html = TRUE, aggregate = JS("
    function(values, rows) {
      if (!values || values.length === 0 || !values[0]) return '';
      const slug = values[0];
      return '<a href=\"/region/' + slug + '.html\" rel=\"noopener noreferrer\" style=\"text-decoration: none;\">🔗</a>';
    }
  "))
  )
)

```


## Version 2

```{r}
og_region_agg <- og_region_df |> 
  group_by(og_region, slug) |> 
  summarize(
    n_og = length(unique(og_name)),
    anzahl_insg = sum(anzahl_insg, na.rm = TRUE),
    anzahl_tn = sum(anzahl_tn, na.rm = TRUE),
    anzahl_ma_leitung = sum(anzahl_ma_leitung, na.rm = TRUE))

reactable(
  og_region_agg,
  columns = list(
    og_region = colDef(name = "Region", html = TRUE, cell = function(region, index) {
      if (region == "keine Angabe") return(region);
      sprintf('<a href="/region/%s.html">%s</a>', og_region_agg$slug[index], region)
    }),
    n_og = colDef(name = "Ortsgruppen"),
    anzahl_insg = colDef(name = "Aktive"),
    anzahl_tn = colDef(name = "Teilnehmende"),
    anzahl_ma_leitung = colDef(name = "Mitarbeitende"),
    slug = colDef(show = FALSE)
  )
)
```