---
title: "Überblick"
execute:
  echo: false
  warning: false
from: markdown+emoji
---

```{r setup}
#| include: false
source("R/load_libs.R")
source("R/load_data.R")
ggplot2::theme_set(theme_ts) # defined in viz_config

og_slugs <- readr::read_csv("data/meta/region_mapping.csv")
```

```{r curr-tn-og-setup}
og_nach_og <- nrow(curr$og$data)
og_nach_tn <- curr$tn$data$og_name %>% unique() %>% drop_na_ka %>%length()
tn_nach_tn <- nrow(curr$tn$data)
tn_nach_og <- sum(curr$og$data$anzahl_tn, na.rm = T)
leitung_og_curr <- sum(curr$og$data$anzahl_ma_leitung, na.rm = T)
insgesamt_og_curr <- sum(curr$og$data$anzahl_insg, na.rm = T)
```

Auf dieser Seite werden euch Ergebnisse der Befragung angezeigt, die das deutschlandweite TEN SING Netzwerk betreffen.

## Deutschlandweites TEN SING Netzwerk

```{r}
#| results: asis

if (tn_nach_og >= tn_nach_tn) {
   s <- sprintf("Laut Schätzung der Ortsgruppen-Leitenden sind bei TEN SING ca. <b>%i Teilnehmer\\*innen</b> aktiv.<sup>1</sup> <br><br>%i haben wir davon über den Teilnehmer\\*innen Fragebogen erreicht.<sup>2</sup>", tn_nach_og, tn_nach_tn)
} else {
  s <- sprintf("<b>%i TEN SINGende</b> haben den Teilnehmer*innen-Fragebogen ausgefüllt.<sup>2</sup> <br><br>Laut Schätzung der Ortsgruppen-Leitenden sind bei TEN SING aber nur ca. <b>%i Teilnehmer\\*innen</b> aktiv. Diese Differenz kann daran liegen, dass (noch) nicht genügend Ortsgruppenleitungen den Ortsgruppen-Fragebogen ausgefüllt haben.<sup>1</sup>", tn_nach_tn, tn_nach_og)
}

cat(s, sep = "\n")
```


Weitere **`{r} leitung_og_curr`** Personen sind als **Mitarbeitende** bei TEN SING aktiv.<sup>3</sup>

Insgesamt engagieren sich über die Ortsgruppen verteilt aktuell also **`{r} insgesamt_og_curr`  Personen aktiv bei TEN SING.**<sup>4</sup>

```{r}
#| results: asis
if (og_nach_tn >= og_nach_og) {
   s <- sprintf("
  Deutschlandweit gibt es laut der Angaben von Teilnehmer*innen aktuell <b>%i Ortsgruppen</b> bei TEN SING.<sup>5</sup> Davon haben wir %i über den Ortsgruppen-Fragebogen erreicht.<sup>6</sup>", og_nach_tn, og_nach_og)
} else {
  s <- sprintf("
  <b>%i Ortsgruppen</b> haben den Ortsgruppen-Fragebogen ausgefüllt.<sup>6</sup> Aus %i Ortsgruppen haben TEN SINGende den Teilnehmer*innen-Fragebogen beantwortet.<sup>5</sup>", params$region, og_nach_og, og_nach_tn)
}

if (og_nach_og == 0) {
  s <- paste(s, "Deshalb können einige Grafiken leider nicht angezeigt werden, da die Daten fehlen.")
}
cat(s, sep = "\n")
```


::: {.callout-note collapse="true"}
## Datenquellen

<sup>1</sup> Die entsprechende Frage im `{r} fmt_fragebogen("og", url=curr$cfg$og_cfg$URL)` lautet: `{r} fmt_q(curr$cfg$og_cfg$Q_ANZAHL_BEGIN)`

<sup>2</sup> Dies ist die Gesamtanzahl ausgefüllter Umfagen des `{r} fmt_fragebogen("tn", url=curr$cfg$tn_cfg$URL)`

<sup>3</sup> Die entsprechenden Frage im `{r} fmt_fragebogen("og", url=curr$cfg$og_cfg$URL)` lautet: 
- `{r} fmt_q(curr$cfg$og_cfg$Q_ANZAHL_BEGIN)`
- `{r} fmt_q(curr$cfg$og_cfg$Q_ANZAHL_MA)`

<sup>4</sup> Die entsprechende Frage im `{r} fmt_fragebogen("og", url=curr$cfg$og_cfg$URL)` lautet: `{r} fmt_q(curr$cfg$og_cfg$Q_ANZAHL_BEGIN)`

<sup>5</sup> Die entsprechende Frage im `{r} fmt_fragebogen("tn", url=curr$cfg$tn_cfg$URL)` lautet: `{r} fmt_q(curr$cfg$tn_cfg$Q_OG_NAME)`

<sup>6</sup> Dies ist die Gesamtanzahl ausgefüllter Umfragen des `{r} fmt_fragebogen("og", url=curr$cfg$og_cfg$URL)`s

**Anzahl Aktive**

| Fragebogen                 | Teilnehmer\*innen | Mitarbeitende | Insgesamt                                 |
|-----------------|-----------------|-----------------|----------------------|
| `{r} fmt_fragebogen("tn", url=curr$cfg$tn_cfg$URL)` | `{r} sum(curr$tn$data$verantwortung_janein == "Nein", na.rm = TRUE)
`  | `{r} sum(curr$tn$data$verantwortung_janein == "Ja", na.rm = TRUE)
`        | `{r} tn_nach_tn`<sup>*</sup>                      |
| `{r} fmt_fragebogen("og", url=curr$cfg$og_cfg$URL)` | `{r} tn_nach_og`       | `{r} leitung_og_curr`          | `{r} sum(curr$og$data$anzahl_insg, na.rm = T)` |

<sup>*</sup>: Anzahl der Antworten auf den `{r} I(fmt_fragebogen(type = "tn", url=curr$cfg$tn_cfg$URL))`

:::


## Ein Blick auf die Regionen und Ortsgruppen

Im Folgenden seht ihr eine Übersicht über die einzelnen TEN SING Regionen. Aufgelistet sind die Ortsgruppen jeder Region sowie die Anzahl der aktiven TEN SINGer*innen pro Ortsgruppe und aggregiert pro Region.

::: {.callout-note collapse="false"}
## Erklärung
- **Teilnehmende** sind alle, die sich in den Ortsgruppen engagieren und an TEN SING Veranstaltungen teilnehmen, und dabei keine Verantwortungsfunktion übernehmen.
- **Mitarbeitende** sind alle hauptamtlichen Mitarbeiter*innen in den Ortsgruppen und Ehrenamtlichen, die eine Verantwortungsfunktion übernehmen.
- Die **Aktiven** sind alle Teilnehmenden und Mitarbeitenden zusammen.
:::


::: callout-tip

Mit einem Klick auf den ▶ kannst du jede Region öffnen und eine Liste ihrer Ortsgruppen sehen.

:::

```{r region-table-fn}
render_region_table <- function(y) {
  # some ortsgruppen are not in the y$og$data -> calculate separately
  og_tn_only <- y$tn$data %>% 
    dplyr::filter(!og_name %in% y$og$data$og_name) |> 
    tidyr::replace_na(list(region_grouped = "keine Angabe", og_name = "keine Angabe")) %>% 
    # we use the verantwortungs question to proxy whether a person is "mitarbeitend"
    dplyr::mutate(
      verantwortung_ja = dplyr::if_else(
        verantwortung_janein == "Ja", TRUE, FALSE, missing = FALSE
      )
    ) |> 
    dplyr::group_by(region_grouped, og_name) |> 
    dplyr::summarize(
      anzahl_ma_leitung = sum(verantwortung_ja),
      anzahl_tn = sum(!verantwortung_ja),
      anzahl_insg = dplyr::n(),
      .groups = "drop"
    )

  # use reactable's aggregate functionality
  og_region_df <- y$og$data %>%
    dplyr::select(
      region_grouped, og_region, og_name,
      anzahl_insg, anzahl_tn, anzahl_ma_leitung
    ) %>%
    dplyr::rename(og_region_detail = og_region) %>%
    dplyr::bind_rows(
      og_tn_only |>
        dplyr::mutate(og_region_detail = NA_character_)
    ) %>%
    dplyr::rename(og_region = region_grouped) %>%
    dplyr::left_join(og_slugs, by = "og_region")

  og_region_agg <- og_region_df |> 
    dplyr::group_by(og_region, slug) |> 
    dplyr::summarize(
      n_og = length(unique(og_name)),
      anzahl_insg = sum(anzahl_insg, na.rm = TRUE),
      anzahl_tn = sum(anzahl_tn, na.rm = TRUE),
      anzahl_ma_leitung = sum(anzahl_ma_leitung, na.rm = TRUE),
      .groups = "drop"
    ) |> 
    dplyr::arrange(og_region)

  p <- reactable::reactable(
    og_region_agg,
    columns = list(og_region = reactable::colDef(name = "Region",html = TRUE,
        cell = function(region, index) {
          if (region == "keine Angabe") return(region)
          slug <- if (region == "Westbund") {
            "westbund"
          } else {
            og_region_agg$slug[index]
          }
          sprintf('<a href="region/%s.html">%s</a>', slug, region)
        }
      ),
      n_og = reactable::colDef(name = "Ortsgruppen"),
      anzahl_insg = reactable::colDef(name = "Aktive"),
      anzahl_tn = reactable::colDef(name = "Teilnehmende"),
      anzahl_ma_leitung = reactable::colDef(name = "Mitarbeitende"),
      slug = reactable::colDef(show = FALSE)
    ),
    defaultSorted = list(og_region = "asc"),
    details = function(index) {
      region <- og_region_agg$og_region[index]
      if (region == "keine Angabe") return(NULL)

      child <- og_region_df |>
        dplyr::filter(og_region == region) |>
        dplyr::arrange(og_name)

      # Only for Westbund: append region in brackets
      if (region == "Westbund") {
        child <- child |>
          dplyr::mutate(
            og_name = ifelse(
              !is.na(og_region_detail),
              paste0(og_name, ' <span style="font-style: italic;">(', og_region_detail, ')</span>'), og_name
            )
          )
      }
      child <- child |>
        dplyr::select(
          og_name,
          anzahl_insg, anzahl_tn, anzahl_ma_leitung, slug
        )
      htmltools::div(
        style = "margin-left: 160px; margin-bottom: 40px",
        reactable::reactable(
          child,
          columns = list(
            og_name = reactable::colDef(
              name = "Ortsgruppen",
              html = TRUE,
              width = 200
            ),
            anzahl_insg = reactable::colDef(
              name = "Aktive",
              width = 80
            ),
            anzahl_tn = reactable::colDef(name = "Teilnehmende"),
            anzahl_ma_leitung = reactable::colDef(name = "Mitarbeitende"),
            slug = reactable::colDef(show = FALSE)
          ),
          pagination = FALSE,
          bordered = FALSE,
          compact = TRUE,
          highlight = TRUE
        )
      )
    }
  )
  render_widget_output(p)
}

```

```{r render-render_region_table, echo=FALSE, results='asis'}
#| fig.width: 9
#| fig.height: 6

render_year_tabset(curr_data = curr, prev_data = prev, render_fn = render_region_table)

asis_output(callout_datenquellen(curr$cfg,
og_q=list("Q_OG_REGION","Q_OG_NAME"),
tn_q=list("Q_OG_REGION","Q_OG_NAME")))

```

## Menschen bei TEN SING

Im Folgenden seht ihr eine Übersicht über die Geschlechter- und Altersverteilung der Menschen bei TEN SING. 

```{r plot_gender_by_participant_type}

# aggregate per group
plot_gender_by_participant_type <- function(y){
  df <- y$og$long$gender_by_participant_type %>%
    group_by(person_type, gender) %>%
    summarise(total = sum(n), .groups = "drop") %>%
    group_by(person_type) %>%
    mutate(
      csum = rev(cumsum(rev(total))),
      perc = round(total * 100 / sum(total), 1),
      pos  = total / 2 + dplyr::lead(csum, 1),
      pos  = dplyr::if_else(is.na(pos), total / 2, pos)
    ) %>%
    ungroup()

  p <- ggplot(df, aes(x = "", y = total, fill = gender)) +
    ggiraph::geom_col_interactive(
      aes(
        tooltip = paste0(person_type, "\n", gender, ": ", total),
        data_id = paste(person_type, gender, sep = "-")
      ),
      width = 1,
      color = "white"
    ) +
    ggrepel::geom_label_repel(
      aes(y = pos, label = paste0(perc, "%")),
      size = 3.5,
      fill = "white",
      nudge_x = 0.75,
      show.legend = FALSE,
      segment.color = "black"
    ) +
    coord_polar(theta = "y") +
    facet_wrap(~person_type,scales = "free_y") +
    labs(title = y$cfg$og_cfg$Q_GESCHLECHT$label, fill  = "Geschlecht" ) +
    theme_void() +
    scale_fill_manual(values=pal_8)+
    theme(
      strip.text = element_text(face = "bold", size = 12),
      legend.position = "bottom",
      plot.title   = element_text(
        size   = 18,
        face   = "bold",
        hjust  = 0.5,
        family = TS_FONT_FAMILY,
        margin = margin(b = 20)
      ) 
    )

  widget <- ggiraph::girafe(
    ggobj = p,
    options = list(
      ggiraph::opts_toolbar(saveaspng = TRUE)
    )
  )

  render_widget_output(widget)
}

```

```{r render-plot_gender_by_participant_type, echo=FALSE, results='asis'}
#| fig.width: 9
#| fig.height: 6

render_year_tabset(curr_data = curr, prev_data = prev, render_fn = plot_gender_by_participant_type)

asis_output(callout_datenquellen(curr$cfg,tn_q=list("Q_DEMO_GENDER")))
```


```{r plot_alter_by_participant_type}

alter_totals <- curr$og$long$alter_by_participant_type |>
  dplyr::group_by(person_type, alter) |>
  dplyr::summarise(total = sum(n), .groups = "drop") |>
  dplyr::pull(total)

if (has_previous_year) {
  prev_totals <- prev$og$long$alter_by_participant_type |>
    dplyr::group_by(person_type, alter) |>
    dplyr::summarise(total = sum(n), .groups = "drop") |>
    dplyr::pull(total)
  alter_totals <- c(alter_totals, prev_totals)
}

alter_max_total <- max(alter_totals, na.rm = TRUE)

plot_alter_by_participant_type <- function(y) {
  df <- y$og$long$alter_by_participant_type |>
    dplyr::group_by(person_type, alter) |>
    dplyr::summarise(total = sum(n), .groups = "drop")

  age_levels <- c("Bis 13 Jahre",
                "14-17 Jahre",
                "18 bis 19 Jahre",
                "20 Jahre und älter")

  p <- ggplot2::ggplot(
        df,
        ggplot2::aes(
          x = factor(alter, levels = age_levels),
          y = total,
          fill = alter
        )
      ) +
        ggiraph::geom_col_interactive(
          ggplot2::aes(
            tooltip = paste0(person_type, "\n", alter, ": ", total),
            data_id = paste(person_type, alter, sep = "-")
          )
        ) +
        ggplot2::facet_wrap(~person_type) +
        ggplot2::scale_y_continuous(
          limits = c(0, alter_max_total),
          expand = ggplot2::expansion(mult = c(0, 0.05))
        ) +
        ggplot2::labs(
          title = y$cfg$og_cfg$Q_ALTER$label,
          x     = NULL,
          y     = "Anzahl",
          fill  = "Altersgruppe"
        ) +
        ggplot2::scale_fill_manual(
          values = pal_8,
          breaks = age_levels # legend order
        ) +
        ggplot2::theme_minimal(base_family = TS_FONT_FAMILY) +
        ggplot2::theme(
          axis.text.x      = ggplot2::element_text(angle = 45, hjust = 1),
          strip.text       = ggplot2::element_text(face = "bold", size = 12),
          legend.position  = "bottom",
          plot.title       = ggplot2::element_text(
            size   = 18,
            face   = "bold",
            hjust  = 0.5,
            family = TS_FONT_FAMILY,
            margin = ggplot2::margin(b = 20)
          )
        )

  widget <- ggiraph::girafe(
    ggobj = p,
    options = list(
      ggiraph::opts_toolbar(saveaspng = TRUE)
    )
  )

  render_widget_output(widget)
}

```

```{r render-plot_alter_by_participant_type, echo=FALSE, results='asis'}
#| fig.width: 9
#| fig.height: 6

render_year_tabset(curr_data = curr, prev_data = prev, render_fn = plot_alter_by_participant_type)

asis_output(callout_datenquellen(curr$cfg,tn_q=list("Q_DEMO_ALTER")))

```

::: {.callout-note collapse="true"}
## Info
Um die Privatsphäre aller Personen, die an der Umfrage teilgenommen haben, zu schützen, wird eine Übersicht über die Geschlechter- und Altersverteilung der Menschen bei TEN SING nur in aggregierter Form angezeigt. 
:::


# Mitarbeit und aktive Gestaltung bei TEN SING

```{r curr_mitarbeit-und-aktive-gestaltung}

ma_avg_stunden_curr = curr$og$data$hauptamt_stunden %>%  mean(na.rm = TRUE) %>% round(1)
ma_total_stunden_curr <- round(sum(curr$og$data$hauptamt_stunden, na.rm = TRUE) * 52, 0)

tn_avg_stunden_curr = curr$tn$data$stunden_pro_woche%>%  mean(na.rm = TRUE) %>% round(1)
tn_total_stunden_curr = round(sum(curr$tn$data$stunden_pro_woche, na.rm = TRUE) * 52, 0)

avg_dur_curr = round(60*mean(curr$og$long$wochentage$stunden),0)

fav_day_curr = curr$og$long$wochentage %>%
  count(wochentag, sort = TRUE) %>%
  slice(1) %>%
  pull(wochentag)

avg_weekly_hours_curr = curr$og$long$wochentage %>%
  group_by(og_id) %>%
  summarise(sum_stunden = sum(stunden, na.rm = TRUE)) %>%
  summarise(avg_stunden = round(mean(sum_stunden, na.rm = TRUE),1))
avg_yearly_hours_curr = round(avg_weekly_hours_curr*52,0)
avg_auftritte_curr <- round(mean(curr$og$data$auftritte),1)


# add Tausenderpunkt
ma_total_stunden_curr <- number(ma_total_stunden_curr, big.mark=".", decimal.mark=",")
tn_total_stunden_curr <- number(tn_total_stunden_curr, big.mark=".", decimal.mark=",")
```

Im Durchschnitt haben die TEN SING Mitarbeitenden ein Stundenpensum von `{r} ma_avg_stunden_curr` Stunden pro Woche.<sup>1</sup> Über alle Ortsgruppen zusammen arbeiten Mitarbeitende `{r} ma_total_stunden_curr` Stunden für TEN SING pro Jahr.

Pro Woche verbringen Teilnehmende im Schnitt `{r} tn_avg_stunden_curr` Stunden mit TEN SING.<sup>2</sup> Hochgerechnet auf ein Jahr sind das ganze `{r} as.character(tn_total_stunden_curr)
` Stunden, die alle Teilnehmenden zusammen mit TEN SING verbringen.

TEN SINGer*innen treffen sich am liebsten am `{r} fav_day_curr` in ihren Ortsgruppen.<sup>3</sup> Im Schnitt dauert ein Treffen `{r} avg_dur_curr` Minuten.<sup>4</sup> Auf ein Jahr hochgerechnet sind das `{r} avg_yearly_hours_curr` Stunden, die sich jede Ortsgruppe im Durchschnitt trifft. 

**🎶 Pro Schuljahr finden ca. `{r} floor(avg_auftritte_curr)` bis `{r} ceiling(avg_auftritte_curr)` Auftritte statt.<sup>5</sup> 🎶**

::: {.callout-note collapse="true"}
## Datenquellen

<sup>1</sup> Die entsprechende Frage im `{r} fmt_fragebogen("og", url=curr$cfg$og_cfg$URL)` lautet: 
`{r} fmt_q(curr$cfg$og_cfg$Q_HAUPTAMT_STUNDEN)`

<sup>2</sup> Die entsprechende Frage im `{r} fmt_fragebogen("tn", url=curr$cfg$tn_cfg$URL)` lautet: 
`{r} fmt_q(curr$cfg$tn_cfg$Q_STUNDEN)`

<sup>3</sup> Die entsprechende Frage im `{r} fmt_fragebogen("og", url=curr$cfg$og_cfg$URL)` lautet: 
`{r} fmt_q(curr$cfg$og_cfg$Q_WOCHENTAG)`

<sup>4</sup> Die entsprechenden Fragen im `{r} fmt_fragebogen("og", url=curr$cfg$og_cfg$URL)` lauten: 
`{r} fmt_q(curr$cfg$og_cfg$Q_WOCHENTAG_STUNDEN)`

<sup>5</sup> Die entsprechende Frage im `{r} fmt_fragebogen("og", url=curr$cfg$og_cfg$URL)` lautet: 
`{r} fmt_q(curr$cfg$og_cfg$Q_AUFTRITTE)`
:::

# Verantwortung

```{r verantwortung-data}
prepare_verantwortung_data <- function(y) {
  resp <- y$tn$data |>
    dplyr::select(tn_id, verantwortung_janein)

  long <- y$tn$long$verantwortung_hilfsangebote |>
    dplyr::left_join(resp, by = "tn_id")

  summary_tbl <- long |>
    dplyr::filter(!is.na(verantwortung_janein)) |>
    dplyr::mutate(
      verantwortung_janein = factor(verantwortung_janein, levels = c("Ja", "Nein"))
    ) |>
    dplyr::group_by(hilfsangebot, verantwortung_janein) |>
    dplyr::summarise(n = dplyr::n(), .groups = "drop")

  verant_anteile <- resp |>
    dplyr::group_by(verantwortung_janein) |>
    dplyr::summarise(n = dplyr::n(), .groups = "drop") |>
    dplyr::mutate(perc = round(n / sum(n) * 100, 1))

  hilfsangebot_max <- function(df, antwort) {
    df |>
      dplyr::filter(verantwortung_janein == antwort) |>
      dplyr::filter(n == max(n, na.rm = TRUE)) |>
      dplyr::pull(hilfsangebot)
  }

  list(
    year = y$year,
    summary_tbl = summary_tbl,
    verant_anteile = verant_anteile,
    max_hilfsangebote = list(
      ja = hilfsangebot_max(summary_tbl, "Ja"),
      nein = hilfsangebot_max(summary_tbl, "Nein")
    )
  )
}

verantwortung_curr <- prepare_verantwortung_data(curr)
verantwortung_prev <- if (has_previous_year) {
  prepare_verantwortung_data(prev)
} else {
  NULL
}
```

Neben der engagierten Mitarbeit aller Beteiligten, macht insbesondere auch das Übernehmen von Verantwortung TEN SING erst möglich. Deshalb wollten wir von euch wissen, wie viele von euch aktiv Verantwortung bei TEN SING übernehmen. Was unterstützt Menschen dabei, Verantwortung zu übernehmen?

Im Jahr `{r} curr$year` gaben `{r} dplyr::filter(verantwortung_curr$verant_anteile, verantwortung_janein == "Ja")$perc` % der befragten TEN SINGer*innen an, Verantwortung zu übernehmen.  Welche Hilfsangebote sich TEN SINGende mit und ohne Verantwortung wünschen, siehst du in der folgenden Visualisierung.

```{r render-verantwortung, echo=FALSE}
calc_verantwortung_max_pct <- function(summary_tbl) {
  summary_tbl |>
    dplyr::group_by(verantwortung_janein) |>
    dplyr::mutate(pct = n / sum(n)) |>
    dplyr::pull(pct) |>
    max(na.rm = TRUE)
}

verantwortung_y_limit <- calc_verantwortung_max_pct(verantwortung_curr$summary_tbl)
if (!is.null(verantwortung_prev)) {
  verantwortung_y_limit <- max(
    verantwortung_y_limit,
    calc_verantwortung_max_pct(verantwortung_prev$summary_tbl)
  )
}

render_verantwortung_plot <- function(data, y_limit = verantwortung_y_limit) {
  summary_tbl_pct <- data$summary_tbl |>
    dplyr::group_by(verantwortung_janein) |>
    dplyr::mutate(
      pct     = n / sum(n),
      tooltip = paste0(
        "Hilfsangebot: ", hilfsangebot, "\n",
        "Verantwortung: ", verantwortung_janein, "\n",
        "Anteil: ", fmt_perc(pct)
      ),
      data_id = paste(hilfsangebot, verantwortung_janein, sep = "_")
    ) |>
    dplyr::ungroup()

  if (is.null(y_limit) || !is.finite(y_limit)) {
    y_limit <- max(summary_tbl_pct$pct, na.rm = TRUE)
  }
  if (!is.finite(y_limit) || y_limit <= 0) {
    y_limit <- 1
  }

  p <- ggplot(
      summary_tbl_pct,
      aes(x = hilfsangebot, y = pct, fill = verantwortung_janein)
    ) +
      ggiraph::geom_col_interactive(position = position_dodge(),
        aes(tooltip = tooltip, data_id = data_id)
      ) +
      scale_fill_manual(values = pal_yes_no, labels = c("Personen mit Verantwortung", "Personen ohne Verantwortung")) +
      scale_y_continuous(
        labels = fmt_perc,
        limits = c(0, y_limit),
        expand = ggplot2::expansion(mult = c(0, 0.05))
      ) +
      scale_x_discrete(labels = function(x) stringr::str_wrap(x, width = 40)) +
      labs(
        title = stringr::str_wrap("Welche Hilfsangebote wünschen sich Personen mit und ohne Verantwortung?", width = 80),
        x = "Hilfsangebot",
        y = "Anteil",
        fill = NULL
      ) +
      theme_minimal(base_size = 12, base_family = TS_FONT_FAMILY) +
      theme(
        axis.text.x = element_text(angle = 52, hjust = 1),
        legend.position = "top",
        plot.title = element_text(
          size = 16,
          face = "bold",
          hjust = 0.5,
          family = TS_FONT_FAMILY
        )
      )

  widget <- ggiraph::girafe(
    ggobj = p,
    options = list(
      ggiraph::opts_hover(css = "fill-opacity:0.7; cursor:pointer;"),
      ggiraph::opts_toolbar(saveaspng = TRUE)
    )
  )

  render_widget_output(widget)
}
```

```{r render-verantwortung-tabset}
#| echo: FALSE
#| results: 'asis'
#| fig.height: 8
#| fig.width: 9

render_year_tabset(
  curr_data = verantwortung_curr,
  prev_data = verantwortung_prev,
  render_fn = function(tab_data) {
    render_verantwortung_plot(tab_data, y_limit = verantwortung_y_limit)
  }
)
```

::: {.callout-tip collapse="false"}

## Interpretationshilfe 

Das Übernehmen von Verantwortung wird unterschiedlich wahrgenommen je nachdem, ob eine Person aktiv Verantwortung übernimmt oder nicht. Im Jahr `{r} curr$year` wünschen sich TEN SINGende mit Verantwortung vor allem *"`{r} verantwortung_curr$max_hilfsangebote$ja`"* als Unterstützung. TEN SINGende ohne Verantwortung sagen, *"`{r} verantwortung_curr$max_hilfsangebote$nein`"* würde am meisten helfen, um Verantwortung zu übernehmen.

:::

```{r datenquellen-verantwortung} 
knitr::asis_output(callout_datenquellen(curr$cfg,
tn_q=list("Q_VERANTWORTUNG_JANEIN","Q_VERANTWORTUNG_SUPPORT"
)))
```


# Zufriedenheit der TEN SINGenden

Wir wollten von euch wissen, wie wahrscheinlich es ist, dass ihr Freund*innen oder Bekannten empfiehlt, auch mit in eure TEN SING Gruppe zu kommen. So habt ihr geantwortet!

```{r plot_wahrsch_empfehlung}

calc_wahrsch_empf_max_pct <- function(y) {
  tibble::tibble(value = y$tn$data$wahrsch_empfehlung) |>
    dplyr::filter(!is.na(value)) |>
    dplyr::count(value) |>
    dplyr::mutate(percent = n / sum(n)) |>
    dplyr::pull(percent) |>
    max(na.rm = TRUE)
}

wahrsch_empf_y_limit <- calc_wahrsch_empf_max_pct(curr)
if (!is.null(prev)) {
  wahrsch_empf_y_limit <- max(
    wahrsch_empf_y_limit,
    calc_wahrsch_empf_max_pct(prev),
    na.rm = TRUE
  )
}

plot_wahrsch_empfehlung <- function(y, y_limit = wahrsch_empf_y_limit){
  df <- tibble(value = y$tn$data$wahrsch_empfehlung) %>%
    filter(!is.na(value)) %>%
    count(value) %>%
    mutate(percent = n / sum(n))

  if (is.null(y_limit) || !is.finite(y_limit)) {
    y_limit <- max(df$percent, na.rm = TRUE)
  }
  if (!is.finite(y_limit) || y_limit <= 0) {
    y_limit <- 1
  }

  p <- ggplot(df, aes(x = factor(value), y = percent, fill = factor(value))) +
    ggiraph::geom_col_interactive(
      aes(
        tooltip = paste0(
          "Bewertung ", value, ": ",fmt_perc(percent)
        ),
        data_id = value
      )
    ) +
    scale_fill_manual(values = rev(pal_likert_11)) +
    scale_x_discrete(breaks = as.character(0:10), labels = as.character(0:10)) +
    scale_y_continuous(
      labels = fmt_perc,
      limits = c(0, y_limit),
      expand = ggplot2::expansion(mult = c(0, 0.05))
    ) +
    labs(
      y = "% der Befragten",
      x = "0 = gar nicht wahrscheinlich · 10 = sehr wahrscheinlich",
      title = "Wie wahrscheinlich würdest du TEN SING weiterempfehlen?"
    ) +
    guides(fill = "none") +
    theme(
      strip.text = element_text(face = "bold", size = 12),
      legend.position = "bottom",
      plot.title = element_text(
        size = 16,
        face = "bold",
        hjust = 0.5,
        family = TS_FONT_FAMILY
      )
    )

  widget <- ggiraph::girafe(
    ggobj = p,
    options = list(
      ggiraph::opts_toolbar(saveaspng = TRUE)
    )
  )

  render_widget_output(widget)
}

```

```{r render-plot_wahrsch_empfehlung, echo=FALSE, results='asis'}
#| fig.width: 9
#| fig.height: 6

render_year_tabset(curr_data = curr, prev_data = prev, render_fn = plot_wahrsch_empfehlung)


asis_output(callout_datenquellen(curr$cfg,tn_q=list("Q_EMPFEHLUNG")))

```


::: {.callout-tip}

## Du willst mehr zu einer Region erfahren?

Dann springe direkt zur Region...

- ... [Ostwerk](./region/ostwerk.qmd)
- ... [Nord](./region/nord.qmd)
- ... [Sachsen](./region/sachsen.qmd)
- ... [Thüringen](./region/thueringen.qmd)
- ... [Süden](./region/sueden.qmd)
- ... [Westbund](./region/sueden.qmd)


:::