---
title: "Wirkung PG"
execute:
  echo: false
  warning: false
---


```{r}

#| include: false
library(tidyverse)
library(ggiraph)
library(patchwork)
source("config/viz_config.R")
source("R/quarto-utils.R")
ggplot2::theme_set(theme_ts) # defined in viz_config

tn <- readr::read_rds("data/cleaned/tn.rds")
tn_data <- tn$data
tn_cfg <- readr::read_rds("config/tn_cfg.rds")

og <- readr::read_rds("data/cleaned/og.rds")
og_data <- og$data
tn_survey <- readr::read_csv("data/meta/tn_survey.csv")

```


# Informationskanäle  

```{r}
info_komplett_data <- tn_data %>% 
  count(info_komplett) %>% 
  mutate(csum = rev(cumsum(rev(n))),
         perc = round(n * 100 / nrow(tn_data), 1),
         pos = n/2 + lead(csum, 1),
         pos = if_else(is.na(pos), n/2, pos)) 

ja_share <- info_komplett_data %>% 
  filter(info_komplett == "ja") %>% pull(perc)

# aenderungswunsch
info_aenderung <- tn_data %>% 
  count(info_wege_aenderung) %>% 
  mutate(csum = rev(cumsum(rev(n))),
       perc = round(n * 100 / nrow(tn_data), 1),
       pos = n/2 + lead(csum, 1),
       pos = if_else(is.na(pos), n/2, pos)) 

ja_change <- info_aenderung %>% 
  filter(stringr::str_starts(info_wege_aenderung, "Auf")) %>% pull(perc)

nein_change <- info_aenderung %>% 
  filter(stringr::str_starts(info_wege_aenderung, "Genau")) %>% pull(perc)
```

::: {.callout-note collapse="true"}
## Datenquellen

```{r}
tn_cfg$Q_INFO_WEGE_AENDERUNG
```

**Fragen** aus dem `{r} fmt_fragebogen("tn")`:

- `{r} fmt_q(tn_cfg$Q_INFO_KOMPLETT)`
- `{r} fmt_q(tn_cfg$Q_INFO_WEGE_AENDERUNG)`


:::


Die TEN SINGenden fühlen sich zu `{r} ja_share`% gut informiert. 

`{r} ja_change`% möchten auf anderem Wege informiert werden, `{r} nein_change`% sind mit den bisherigen Informationskanälen zufrieden. 

::: {.panel-tabset}

## Sind TN informiert?

```{r}
info_komplett_plot <- ggplot(info_komplett_data, aes(x = "", y = n, fill = info_komplett)) +
  geom_col() +
  ggrepel::geom_label_repel(
    aes(y = pos, label = paste0(perc, "%")),
    size = 4.5,
    nudge_x = 1,
    show.legend = FALSE
  ) +
  coord_polar(theta = "y") +
  labs(title = "Fühlen sich TN komplett informiert?",
       x = NULL,
       y = NULL,
       fill = NULL) +
  theme(panel.grid = element_blank(),
        axis.text.x = element_blank()) +
  scale_fill_manual(values = cols_4[c(1, 3, 4)])

info_komplett_plot
```


```{r}
#| output: asis
?knit_child

cat("::: {.callout-caution}") 

cat("\n:::")
```


## Änderungswunsch Informationskanäle

```{r}
info_aenderung_plot <- ggplot(info_aenderung, aes(x = "", y = n, fill = fct_rev(info_wege_aenderung))) +
  geom_col() +
  ggrepel::geom_label_repel(
    aes(y = pos, label = paste0(perc, "%")),
    size = 4.5,
    nudge_x = 1,
    show.legend = FALSE
  ) +
  coord_polar(theta = "y") +
  labs(title = "Möchten die TN anders informiert werden?",
       x = NULL,
       y = NULL,
       fill = NULL) +
  theme(panel.grid = element_blank(),
        axis.text.x = element_blank())  +
  scale_fill_manual(values = cols_4[c(1, 3, 4)])

info_aenderung_plot
```
:::



# Deutschlandweites Netzwerk
```{r}

```

**TODO**

### Ist das deutschlandweite Netzwerk bekannt (Ortsübergreifende Angebote im FRagebogen)?

### Wird es genutzt?

### Was braucht ein deutschlandweites Seminar um daran teilzunehmen? Welche Hürden bestehen?